# 应收票据的问题

提问人：wx_60764ff2e2a1 时间：2022-10-05 07:21:07
陈版您好，请教一个问题，用应收票据（银行承兑汇票）支付应付账款，应收票据不满足终止确认条件，银行承兑汇票到期兑付前是应收票据和应付账款都不作账务处理，备查吗？还是怎么处理呢？，麻烦您了，谢谢！

回答人：chenyiwei
用应收票据（银行承兑汇票）支付应付账款，应收票据不满足终止确认条件，则背书转让时点的账务处理应为：借：应付账款，贷：其他流动负债。
后续如果该票据正常到期兑付，则此时本企业的会计分录是：
借：其他流动负债，贷：应收票据。